src/fst/stems/verbs.lexc
LEXICON Verbs
cäähiđ:cääh^RC 2SYLL_JYEHID_TV ;
jyehiđ:jyeh^RC 2SYLL_JYEHID_TV ;
kyeđđiđ:kyeđđ 2SYLL_VYEIJID_TV ; !¢ kuáđám kyeđe
kästiđ:kä^RVst 2SYLL_KASTID_TV ; !YAML
lyettiđ:lyett 2SYLL_VYELGID_IV ;
lyeštiđ:lyešt 2SYLL_VYELGID_TV ; ! ML, stem ok ye = ye
meddâlväldiđ:meddâl#vä^RVld 2SYLL_KASTID ; !väldiđ goes to 2SYLL_ID!
myelliđ:myell 2SYLL_VYEIJID_IV ;
myettiđ:myett 2SYLL_VYELGID_IV ;
njyebžiđ:njyebž 2SYLL_VYELGID_TV ; !XXX
njävgiđ:njä^RVvg 2SYLL_KASTID_IV ; ! XXX
oovdânpyehtiđ:oovdân#pyeht^RC 2SYLL_VYELGID_IV ;
olgospyehtiđ:olgos#pyeht^RC 2SYLL_VYELGID_IV ;
pyehtiđ:pyeht^RC 2SYLL_VYELGID_TV ; ! XXX also IV
pyelliđ:pyell 2SYLL_VYEIJID_IV ;
späigiđ:spä^RVi4g 2SYLL_KASTID_IV ; ! XXX
sälviđ:sä^RVlv 2SYLL_KASTID ;
sävviđ:sä^RVvv 2SYLL_KASTID ; !¢sávvá ! OBS!
tiettiđ:tiett4 2SYLL_TIETTID_TV ;!YAML
tuáhánväldiđ:tuáhán#vä^RVld 2SYLL_KASTID ; !väldiđ goes to 2SYLL_ID!
vuástáväldiđ:vuástá#vä^RVld 2SYLL_KASTID_TV ; !väldiđ goes to 2SYLL_ID!
vyebdiđ:vyebd 2SYLL_VYELGID_TV ;
vyebziđ:vyebz 2SYLL_VYELGID_TV ;
vyeittiđ:vyei4tt 2SYLL_VYELGID_TV ;
vyelgiđ:vyelg 2SYLL_VYELGID_IV ; ! vuolgii short diphth -i !YAML
vyettiđ:vyett 2SYLL_VYELGID_TV ;
vävjiđ:vä^RVvj 2SYLL_KASTID ;
čyecciđ:čyecc4 2SYLL_VYELGID_IV ; ! cc-s ¢čuácá čuosij
